臺灣高雄地方法院刑事判決　　　　　　100年度訴緝字第105號
公　訴　人　臺灣高雄地方法院檢察署檢察官
被　　　告　黃嘉豪
選任辯護人　鄭國安律師
　　　　　　賴柏宏律師
　　　　　　郭宗塘律師
上列被告因違反毒品危害防制條例案件，經檢察官提起公訴（98
年度毒偵字第375 號），嗣因被告就被訴事實為有罪之陳述，經
本院告知簡式審判程序意旨，並聽取公訴人及被告之意見後，本
院合議庭裁定由受命法官獨任依簡式審判程序審理，判決如下：
    主  文
黃嘉豪犯施用第一級毒品罪，處有期徒刑捌月，扣案之第一級毒
品海洛因壹包（含包裝袋壹只，淨重貳點貳捌公克）沒收銷燬；
又犯施用第二級毒品罪，處有期徒刑肆月。應執行有期徒刑拾壹
月，扣案之第一級毒品海洛因壹包（含包裝袋壹只，淨重貳點貳
捌公克）沒收銷燬。
    事  實
一、黃嘉豪前因施用毒品案件，經本院以94年度毒聲字第2985號
    裁定送觀察、勒戒，嗣因認無繼續施用毒品之傾向，於民國
    95年1 月26日執行完畢釋放，並經臺灣高雄地方法院檢察署
    檢察官以95年度毒偵字第258 號為不起訴處分確定。詎其猶
    未戒除毒癮，於上揭觀察、勒戒執行完畢釋放後5 年內，竟
    又基於施用第一級毒品之犯意，於97年12月17日下午4 時許
    ，在其所經營位於高雄市前鎮區○○○路155 號之嘉南鞋業
    公司內，以摻入香煙吸食之方式，施用第一級毒品海洛因1
    次；復基於施用第二級毒品之犯意，於同日下午4 時30分前
    之下午某時許，在上址再以燒烤玻璃球之方式，施用第二級
    毒品甲基安非他命（起訴書誤載為安非他命）1 次。嗣於同
    日下午4 時30分許，經警持搜索票至上址（起訴書誤載為高
    雄市○鎮區○○街59號）執行搜索而查獲，並扣得其違犯施
    用第一級毒品犯行剩餘之第一級毒品海洛因1 包（淨重2.28
    公克），另經徵得其同意後採尿送驗，檢驗結果呈嗎啡、安
    非他命、甲基安非他命陽性反應，始悉上情。
二、案經高雄市政府警察局三民第二分局移送臺灣高雄地方法院
    檢察署檢察官偵查起訴。
    理  由
一、本件被告黃嘉豪所犯係死刑、無期徒刑、最輕本刑為3 年以
    上有期徒刑以外之罪，其於準備程序就被訴事實為有罪之陳
    述，經本院告知簡式審判程序之旨，並聽取其與檢察官之意
    見後，認無不得或不宜改依簡式審判程序進行之情事，依刑
    事訴訟法第273 條之1 第1 項規定，裁定由受命法官獨任進
    行簡式審判程序，合先敘明。
二、上開犯罪事實，業據被告於本院審理時坦承不諱，本院復審
    酌：
  1.被告前因施用毒品案件，經本院以94年度毒聲字第2985號裁
    定送觀察、勒戒，嗣因認無繼續施用毒品之傾向，於95 年1
    月26日執行完畢釋放，並經臺灣高雄地方法院檢察署檢察官
    以95年度毒偵字第258 號為不起訴處分確定等情，有臺灣高
    等法院被告前案紀錄表1 份附卷可稽，是被告前曾施用毒品
    ，於觀察、勒戒執行完畢釋放後5 年內再犯本件施用毒品之
    罪甚明。
  2.次查，被告於98年12月17日下午4 時30分許為警查獲時所採
    集之尿液，經送請高雄市立凱旋醫院以氣相層析質譜儀分析
    法（GC/MS ）檢驗之結果，確均呈嗎啡、甲基安非他命、安
    非他命之陽性反應，此有高雄市立凱旋醫院97年12月26日濫
    用藥物尿液檢驗報告、濫用藥物尿液檢體監管記錄表各1 份
    在卷可稽（見偵卷第34頁、本院一卷第29頁）。而前揭濫用
    藥物尿液檢驗報告載明係以氣相層析質譜儀分析法（GC/MS
    ）檢驗，該方法之原理係檢品經氣化後，通過層析管分離純
    化，再將純化後之成分循序送入質譜儀做個別鑑定，因質譜
    儀所測定之圖譜，在化學上被公認具有指紋特性，故可據以
    完全判定該檢品係為何種化合物。職是，臺北榮民總醫院即
    認為「若以氣相層析質譜儀（GC/MS ）作藥物及其代謝產物
    之定性及定量分析，幾乎不會有偽陽性反應產生」，此經該
    院83年4 月7 日以83北總內字第3059號函示明確。準此，被
    告於前揭時地經警採集其尿液送驗結果，既呈嗎啡、安非他
    命、甲基安非他命陽性反應，且扣案之塊狀物品1 包（淨重
    2.28公克）經送驗結果，亦含有第一級毒品海洛因成分，有
    法務部調查局98年5 月25日調科壹字第09823016180 號濫用
    藥物實驗室鑑定書1 紙在卷可稽（見本院一卷第33頁），顯
    見被告確有施用第一級毒品海洛因、第二級毒品甲基安非他
    命之犯行甚明，是被告上開任意性之自白核與事實相符，堪
    可採信，本案事證明確，被告犯行洵堪認定。
三、查被告前因施用毒品案件，經觀察、勒戒執行完畢釋放後，
    於5 年內再犯本件施用毒品之罪，業已合於毒品危害防制條
    例第23條第2 項所規定「於觀察勒戒執行完畢釋放後，5 年
    內再犯施用毒品之罪」之起訴要件，自應依法追訴審判。核
    被告所為，係犯同條例第10條第1 項施用第一級毒品罪及第
    10條第2 項施用第二級毒品罪。其施用上揭毒品前持有第一
    級、第二級毒品之低度行為，分別為其施用之高度行為所吸
    收，不另論罪。被告所犯上開施用第一級毒品、第二級毒品
    之犯行，犯意各別，行為互殊，應予分論併罰。爰審酌被告
    前已有施用毒品之不良素行，惟仍未能杜絕毒癮而復違犯本
    案，顯見其自制力不佳，殊無足取；惟考量其於本院審理中
    坦承犯行，態度尚可及施用毒品行為於本質上係屬自我戕害
    行為，並未對社會造成直接而過鉅之損害，反社會性之程度
    應屬較低等一切情狀，就被告違犯施用第一級、第二級毒品
    犯行分別量處有期徒刑8 月、4 月，並定其應執行刑如主文
    所示，以資懲儆。至被告為警查獲時所扣得之海洛因1 包（
    淨重2.28公克），係被告於97年12月17日下午4 時許在高雄
    市前鎮區○○○路155 號施用第一級毒品海洛因後所剩餘者
    ，業經被告於本院審理中供明在卷（見本院二卷第22頁），
    爰依毒品危害防制條例第18條第1 項前段之規定，不問屬於
    犯人與否，於其違犯施用第一級毒品罪主文項下宣告沒收銷
    燬之。另置放上開毒品之包裝袋1 只，因與毒品難以析離，
    且無析離之實益與必要，自應視同毒品，併予宣告沒收銷燬
    。至前開毒品送鑑耗損之部分，既已滅失，自無庸宣告沒收
    銷燬；又扣案被告所有Anycall 牌行動電話1 支，則無證據
    證明與本件被告所違犯之施用第一級、第二級毒品犯行有何
    關聯，爰亦不併予宣告沒收，均附此敘明。
據上論斷，應依刑事訴訟法第273條之1第1 項、第284條之1、第
299 條第1 項前段，毒品危害防制條例第10條第1 項、第2 項、
第18條第1 項前段，刑法第11條、第51條第5 款，判決如主文。
本案經檢察官陳筱茜到庭執行職務。
中    華    民    國   100    年    6     月    30    日
                  刑事第十五庭  法  官  許勻睿
以上正本證明與原本無異。
如不服本判決應於收受送達後10日內向本院提出上訴書狀，並應
敘述具體理由；如未敘述上訴理由者，應於上訴期間屆滿後20日
內向本院補提理由書（均須按他造當事人之人數附繕本）「切勿
逕送上級法院」。
中    華    民    國   100    年    6     月    30    日
                                 書記官  王芷鈴
附錄論罪科刑法條
毒品危害防制條例第10條
施用第一級毒品者，處 6 月以上 5 年以下有期徒刑。
施用第二級毒品者，處 3 年以下有期徒刑。